【裁判字號】    99,重訴,72
【裁判日期】    990921
【裁判案由】    分配表異議之訴
【裁判全文】
臺灣彰化地方法院民事判決  99年度重訴字第72號
原          告  彰化商業銀行股份有限公司
法  定代理  人  丁○○
訴  訟代理  人  戊○○
被          告  甲○○
                丙○○
兼上列二人共同
訴  訟代理  人  乙○○
被          告  庚○○○
兼 訴訟代理 人  己○○
上列當事人間分配表異議之訴事件，本院於民國99年9月3日言詞
辯論終結，茲判決如下：
    主      文
確認被告乙○○對被告甲○○如附表一所示債權不存在。
確認被告己○○對被告甲○○如附表二所示債權不存在。
確認被告庚○○○對被告甲○○如附表三所示債權不存在。
確認被告丙○○對被告甲○○如附表四所示債權不存在。
本院民事執行處九十八年度司執字第二三二０七號強制執行事件
於民國九十九年五月二十七日所製作分配表次序二、五、十二、
十三、十八、十九、二十、二十一、二十二、二十三、二十四、
二十五關於被告乙○○分配金額合計新台幣壹佰拾壹萬肆仟柒
佰陸拾壹元，應予剔除。
本判決第一項分配表次序三、十四、十五關於被告己○○分配金
額合計新台幣拾玖萬伍仟柒佰捌拾陸元，應予剔除。
本判決第一項分配表次序四、十六、十七關於被告庚○○○分配
金額合計新台幣貳拾萬伍仟陸佰壹拾肆元，應予剔除。
本判決第一項分配表次序六、二十六、二十七關於被告丙○○分
配金額合計新台幣陸拾壹萬柒仟貳佰柒拾陸元，應予剔除。
訴訟費用由被告甲○○分別與被告乙○○、己○○、庚○○○、
丙○○各按二分之一、二十分之三、十分之一、四分之一之比例
連帶負擔。
    事實及理由
一、按「訴狀送達後，原告不得將原訴變更或追加他訴。但有下
    列各款情形之一者，不在此限：「四因情事變更而以他項聲
    明代最初之聲明者。」，民事訴訟法第255條第1項第4款定
    有明文。經查：原告原起訴請求確認之債權及應剔除之債權
    金額，為本院民事執行處98年度司執字第23207號強制執行
    事件於民國99年4月28日所製作分配表關於被告乙○○、己○○、庚○○○、丙○○對被告甲○○之債權及受分配之債
    權金額；嗣經本院民事執行處於99年5月27日更正分配表，
    原告遂更正其訴之聲明，即請求應剔除之債權金額，以最新
    製作分配表記載為準，核與前開規定洵無不合，應予准許，
    核先敘明。
二、原告主張：
  (一)原告與被告甲○○間清償債務強制執行事件，業經本院民事
    執行處以98年度司執字第23207號強制執行事件（下稱系爭
    執行事件）受理在案，嗣經本院民事執行處於99年5月27日
    重新製作分配表（下稱系爭分配表），其上載明被告乙○○
    、己○○、庚○○○、丙○○等人為併案債權人，渠等對被
    告甲○○之債權總金額為新台幣（下同）1,240萬元（下稱
    系爭債權），再加上執行費、督促程序及聲請程序等費用，
    渠等應受分配金額合計2,533,437元（下稱系爭分配金額）
    。惟系爭分配表顯有不當之處，爰依強制執行法第39條規定
    聲明異議，並依強制執行法第41條規定提起本件分配表異議
    之訴。
  (二)依據系爭分配表，系爭分配金額明細如下：
  1.被告乙○○部分：
    次序2執行費12,000元、次序5執行費36,000元、次序12票款
    319,751元、次序13聲請程序費用346元、次序18借款203,94
    5元、次序19督促程序費用173元、次序20借款323,588元、
    次序21督促程序費用173元、次序22票款210,354元、次序23
    聲請程序費用346元、次序24票款207,739元、次序25聲請程
    序費用346元，以上合計1,314,761元。
  2.被告己○○部分：
    次序3執行費16,000元、次序14票款379,440元、次序15聲請
    程序費用346元，以上合計395,786元。
  3.被告庚○○○部分：
    次序4執行費8,800元、次序16票款196,468元、次序17聲請
    程序費用346元，以上合計205,614元。
  4.被告丙○○部分：
    次序6執行費26,400元、次序26票款590,530元、次序27聲請
    程序費用346元，以上合計617,276元。
  (三)被告丙○○、乙○○、己○○、庚○○○等人對被告甲○○
    之執行名義（下稱系爭執行名義）及系爭債權金額，分述如
    下：
  1.被告乙○○部分（即如附表一所示）：
  (1)本院97年度司促字第20210號支付命令，債權金額100萬元。
  (2)本院97年度司促字第20970號支付命令，債權金額150萬元。
  (3)本院98年度司票字第72號本票裁定，債權金額100萬元。
  (4)本院98年度司票字第338號本票裁定，債權金額100萬元。
  (5)本院97年度司票字第1303號本票裁定，債權金額150萬元。
  (6)以上合計600萬元。
  2.被告己○○部分（即如附表二所示）：
    本院98年度司票字第718號本票裁定，債權金額200萬元。
  3.被告庚○○○部分（即如附表三所示）：
    本院98年度司票字第689號本票裁定，債權金額110萬元。
  4.被告丙○○部分（即如附表四所示）：
    本院98年度司票字第948號本票裁定，債權金額330萬元。
  5.系爭債權總金額高達1,240萬元。
  (四)被告乙○○、丙○○係被告甲○○之子女，被告己○○係被
    告甲○○之媳婦，其配偶丁益創係被告甲○○之次子。被告
    庚○○○係被告己○○之母，與被告甲○○具有姻親關係。
  (五)被告甲○○留存於原告銀行帳戶資料顯示，被告間並無大額
    資金往來，且被告甲○○經濟狀況不明，被告乙○○、己○○、庚○○○、丙○○等人竟能貸與被告甲○○高達1,240
    餘萬元。又系爭債權總金額高達1,240萬元，原因關係為何
    ？被告間是否確有交付票載金額款項？顯與常情相違，足證
    系爭債權不實。
  (六)被告既辯稱系爭債權存在，自應就系爭債權已發生之事實負
    舉證責任，亦即渠等提出消費借貸法律關係之抗辯，應就交
    付消費借貸款項予被告甲○○之事實，負舉證之責。
  (七)被告辯稱系爭債權均以現金交付，未透過銀行匯款轉帳，且
    被告乙○○、丙○○等人工作所得均交由家長管理處分云云
    ，顯見被告家族所為財產管理行為均屬共財行為，即被告乙○○、丙○○非以消費借貸意思而交付金錢，而係以共財意
    思或混合扶養意思所為給付，足認被告間所為現金交付，應
    出於履行扶養義務或同居共財之意思，顯非借貸行為。
  (八)被告乙○○先稱以現金交予被告甲○○，嗣後改稱大都匯入
    其母丁梁淑儉設於埔鹽鄉農會帳戶，其前後說詞反覆，不足
    採信。
  (九)被告乙○○所提存摺影本、銀行帳戶及互助會會員名冊影本
    等資料，僅能證明其有薪資或會款所得，惟無法證明已將現
    金交予被告甲○○之事實，或作為系爭債權之證明文件。
  (十)衡諸常情，縱認被告間有借貸行為，亦應逐筆載明借貸時間
    及金額。然依被告乙○○所提本票發票日期大多為94年間，
    此與被告乙○○辯稱其自69年起陸續交付現金借予被告甲○○云云，並不相符。
  (十一)被告丙○○辯稱其薪資均交由其母丁梁淑儉跟會或買保險云
    云，是其薪資並非借予被告甲○○。況被告丙○○所提本票
    發票日為97年12月29日，金額均為110萬元，發票人均為被
    告甲○○及訴外人丁益創各情，核與被告辯稱不符，難認實
    在。
  (十二)被告均於97年底始向被告甲○○進行求償追訴行為，恰逢原
    告聲請對被告甲○○強制執行，足認系爭債權出於通謀虛偽
    意思，其目的在於阻撓原告求償行為。
  (十三)被告庚○○○所提證據，僅可顯示其於87年8月24日曾向台
    新銀行借貸200萬元，惟無法證明該貸款資金已交付被告甲○○。
  (十四)被告庚○○○辯稱其資金均由其女劉素真代為處理，被告己○○亦稱請其姊劉素真簽發支票，並將現金轉交被告甲○○
    云云。然其資金往來，僅能顯示由被告庚○○○、己○○及
    訴外人劉素真3人間輾轉交流，無法證明其款項已轉至被告
    甲○○手中。
  (十五)被告丙○○、庚○○○另於本院民事執行處97年度執字第53
    31號強制執行事件實行分配中，亦稱渠等對債務人丁益創（
    被告甲○○之次子，被告丙○○之弟，被告己○○之夫，被
    告庚○○○之女婿）及丁富祥（被告甲○○之孫，被告己○○之子，被告庚○○○之外孫）分別有300萬元、100萬元債
    權，並具狀聲明參與分配或併案執行，其目的在於製作假債
    權，使原告無法順利實行債權。
  (十六)從而，系爭債權不存在，爰依法提起本件分配表異議之訴，
    請求判決如主文第1-8項所示等語。
三、被告辯稱：
  (一)被告乙○○部分：
  1.被告甲○○自小辛勞，孝順父母，友愛兄弟，被告乙○○受
    此良好教育薰陶下，一心想幫其父即被告甲○○分擔辛勞及
    家計，是其薪資所得均用於支援或振興家業上，歷年資助金
    額近千萬元，略述如下：
  (1)被告乙○○於60年8月間擔任教職後，薪資所得均交由其母
    丁梁淑儉保管，並由其父母用以改建房屋、增購建地及房地
    產等，合計約92萬餘元。
  (2)於68、69年間購買坐落元中村番花路上之土地，面積40坪，
    每坪10,500元，合計42萬元，並於該土地上建造平房，花費
    約60萬元。嗣經其弟丁益創將該平房剷平，並遭法院拍賣。
  (3)於84年間因其弟為購置土地而向原告銀行貸款，該筆貸款每
    月利息均由被告乙○○按月交付予被告甲○○，再由被告甲○○至銀行繳納，4年間合計繳納280萬至300萬元之利息。
  (4)被告乙○○存於原告銀行定期存款100萬元於89年1至2月間
    被迫解約，遭扣減利息約6萬餘元，所剩90萬元均用以代繳
    貸款利息，始能避免房地遭拍賣。
  (5)丁益創為增購機器，向被告乙○○借款。被告甲○○於76年
    為增建門牌永樂村永樂路116號、118號、120號等房屋，又
    於80餘年間搭建鐵皮工廠所需工資，均由被告乙○○將錢交
    予被告甲○○使用。
  2.被告乙○○經常私下拿錢支援娘家，為避免其配偶及婆家知
    悉，已將舊存簿銷毀，故無法提出1、20年前之存款簿供對
    帳佐證，加上向原告銀行申請帳戶往來資金明細，手續費按
    日500元計算，金額過高，無力負擔。
  3.被告乙○○為國小退休教師，退休前每月薪資約7萬1千元，
    其資金來源除教職薪資外，尚有民間互助會，多以現金交付
    ，早期薪資給付亦係採現金發放，故於存款帳戶內無大筆資
    金往來紀錄。其中互助會所得分述如下：
  (1)參加同事所發起之互助會，自83年5月起至88年7月止，共收
    會款710,850元；自88年8月起至92年6月止，共收會款96萬8
    千元。
  (2)被告乙○○於82、83年間發起互助會，被告乙○○占3會，
    每會2萬元，共收會款約210萬元；於85年9月至88年8月間發
    起互助會，共36會，被告乙○○占2會，會首可收到68萬元
    ，另會收70餘萬元。
  (3)被告乙○○之配偶於84年1月15日起至87年4月15日止，發起
    互助會，共收會款78萬元。
  4.資金往來未必透過銀行，且銀行放貸利率高達百分之9.52，
    終致被告甲○○無力負荷，名下全部房地均遭拍賣。
  5.被告甲○○家中經濟均由其配偶丁梁淑儉掌握，全部款項大
    都存入丁梁淑儉設於彰化縣埔鹽鄉農會帳號00000000000000
    號帳戶內。
  6.被告乙○○於87年7月所收會款70萬元，係以現金直接交付
    其父母，另有部分款項經由設於彰化銀行埔鹽分行帳號0000
    00000000000號帳戶提領。
  7.被告乙○○經常拿數十、數百萬元予其父母，該金額非子女
    奉養父母之扶養費，而係借款。
  8.被告甲○○固於原告銀行帳戶內無大筆資金進出，惟被告甲○○分別於87年6月25日、87年7月20日，經亞太銀行匯款2
    百萬元、1,742,000元，至被告甲○○設於埔鹽鄉農會帳戶
    內，該金額即係被告乙○○以現金交予被告甲○○，用以支
    付鐵材、屋頂、天車及工資等。
  9.被告丙○○罹患自閉症後，須長期治療，無法維生，其醫療
    費、生活費等均由被告甲○○向被告乙○○借錢支付。
  10.由於經濟不景氣，工廠經營不善，而倒閉負債，被告乙○○
    歷年出借款項，無法受償，始向法院聲請本票裁定，欲透過
    參與分配，使其債權獲得清償。
  11.被告乙○○兄弟姊妹間財務，係分開計算，且父母向子女借
    錢，本於信賴關係，故未簽立借據。
  12.從而，系爭債權確屬存在，原告提起本件分配表異議之訴，
    即無依據，爰請求駁回原告之訴等語。
  (二)被告甲○○部分：
  1.被告甲○○之子女工作所得均由其夫妻共同保管，用以購置
    田地及建築房屋。
  2.被告乙○○於69年間出資購買坐落番花路之土地，面積40坪
    ，並於該土地上建造平房；又被告甲○○於74年間建造門牌
    永樂村永樂路116號、118號、120號等3間房屋，所需工資均
    出於被告乙○○資助。
  3.丁益創開設工廠所需資金，係被告甲○○向被告乙○○、丙○○借款而來。
  4.其餘引用被告乙○○之陳述。
  (三)被告丙○○部分：
  1.被告丙○○於國中畢業後，先後前往台北圓山大飯店、台中
    喜相逢餐廳工作，嗣因意外而離職，返家休養後，改至其堂
    兄丁文彬、丁文堂合夥經營之木材工廠工作，惟該工廠停工
    ，目前無工作。
  2.被告丙○○工作所得均由其母丁梁淑儉保管，並由其父母用
    以購買田地、建築房屋，約有300餘萬元。
  3.丁梁淑儉常為被告丙○○跟會或買保險，資金來源為工作薪
    資及互助會款，以現金交付。
  4.被告丙○○家中經濟困難時，常借錢予其父母應急，但未簽
    立借據、便條等書面文件。
  5.其餘引用被告乙○○之陳述。
  (四)被告己○○部分：
  1.被告己○○為被告甲○○之媳婦，借款資金來源為工作薪資
    及互助會款，為不讓夫家取錢容易，故由其姊劉素真以簽發
    支票方式，借款予被告甲○○。
  2.被告己○○陸續借款金額逾110萬元，並提出支票存根為證
    ，分述如下：
  (1)發票日86年7月31日、付款人鹿港信用合作社、支票號碼AA0
    000000號、金額323,730元。
  (2)發票日86年10月21日、付款人中小企銀、支票號碼SSSA0000
    000號、金額323,730元。
  (3)發票日86年12月28日、付款人花旗銀行、支票號碼0000000
    號、金額323,730元。
  (4)87年2月5日互助會款367,500元。
  3.被告己○○、被告庚○○○（被告己○○之母）與被告甲○○間借貸，始於86、87年間，均以現金交付，被告庚○○○
    則以其房屋向銀行貸款200萬元，借予被告甲○○，未收利
    息。
  4.從而，原告提起本件分配表異議之訴，即無依據，爰請求駁
    回原告之訴等語。
  (五)被告庚○○○部分：
  1.被告庚○○○於87年8月24日以其所有3層樓房屋，並以其女
    劉素真名義，向台新銀行貸款200萬元，借予被告甲○○。
  2.被告庚○○○屢向被告甲○○請求返還借款，均無效果，又
    被告甲○○全部資產經法院拍賣，仍無法清償借款，始向法
    院聲請本票裁定，欲透過參與分配，使其債權獲得清償。
  3.被告庚○○○因不忍被告己○○婆家生意失敗，生活困頓，
    故借錢予被告甲○○。
  4.其餘引用被告己○○之陳述。
四、兩造不爭執事項：
  (一)原告與被告甲○○間清償債務強制執行事件，業經本院民事
    執行處以系爭執行事件受理。
  (二)被告乙○○、己○○、庚○○○、丙○○分別系爭執行名義
    所載系爭債權，聲明就系爭執行事件參與分配。
  (三)本院民事執行處於99年5月27日製作系爭分配表，將系爭債
    權列入分配，被告受分配金額即系爭分配金額。
  (四)被告甲○○與訴外人丁梁淑儉為夫妻關係，其長女為被告乙○○，長男為被告丙○○，次男為訴外人丁益創，3男為訴
    外人丁天助。
  (五)被告己○○係被告甲○○之媳婦，其夫為訴外人丁益創。
  (六)被告庚○○○係被告己○○之母，訴外人劉素真係被告己○○之姊。
  (七)被告甲○○設於原告銀行之帳戶，並無大額資金往來。
  (八)被告丙○○、庚○○○就本院民事執行處97年度執字第5331
    號強制執行事件，亦聲明參與分配或併案執行，該執行事件
    債務人為訴外人丁益創、丁富祥（被告甲○○之孫，被告己○○之子、被告庚○○○之外孫）。
  (九)被告乙○○為國小退休教師。
  (十)被告丙○○於國中畢業後，先後前往台北圓山大飯店、台中
    喜相逢餐廳及木材工廠等處工作，目前未工作。
  (十一)原告遵期對於系爭分配表聲明異議，並於法定期間提起本件
    分配表異議之訴。
五、兩造爭執事項：
  (一)系爭債權是否存在？性質上是否屬於消費借貸？被告甲○○
    有無返還義務？
  (二)原告提起本件分配表異議之訴，有無依據？
六、按確認法律關係不存在之訴，如被告主張其法律關係存在時
    ，應由被告負舉證責任。確認法律關係不成立之訴，原告如
    僅否認被告於訴訟前所主張法律關係成立原因之事實，以求
    法律關係不成立之確認，應由被告就法律關係成立原因之事
    實，負舉證之責（最高法院42年台上字170號、20年度上字
    第709號等判例要旨參照）。原告既否認系爭債權存在，依
    上判例要旨，應由主張系爭債權存在之被告，負舉證責任。
    經查：
  (一)被告乙○○、丙○○均稱渠等2、30年來薪資及會款所得，
    泰半用於資助、支援其父母，或家庭應急，或振興家業，供
    其父母買田、建屋或買機器等云云。惟其給錢動機既以資助
    、支援、應急，或振興家業等名義為之，核其性質上該當贈
    與，即非消費借貸，豈有事後仍央求返還或聲請強制執行之
    理，否則即與振興家業之初衷相違逆。依此，可見被告乙○○、丙○○辯稱系爭債權（如附表一、四所示）性質上屬於
    消費借貸云云，尚難遽採。
  (二)被告乙○○、丙○○均稱其資金來源為渠等2、30年來薪資
    及會款累積拼湊而來云云，核與系爭債權（即附表一、四所
    示）發生時間為94-97年間及其金額各為50萬元、100萬元、
    150萬元、110萬元等整數，無一合。至於原告銀行埔鹽分
    行於99年9月2日以彰埔鹽字第0991993號函檢附被告乙○○
    89年1、2月間解約定存90萬元相關往來明細資料影本，其中
    匯款委託書上載明90萬元收款人為甲○○，核與系爭債權（
    即附表一、四所示）發生時間及其金額俱不相符，自不得資
    為被告有利認定之憑據。
  (三)被告己○○亦稱其資金來源係其自69年畢業後歷年來薪資及
    會款累積拼湊而來云云，核與系爭債權（即附表二所示）發
    生時間為96年間及其金額各為100萬元之整數，亦不符合。
  (四)被告庚○○○辯稱其於87年8月24日以其所有3層樓房屋，並
    以其女劉素真名義，向台新銀行貸款200萬元，借予被告甲○○云云。核與系爭債權（即附表三所示）發生時間為98年
    間及其金額為110萬元，無一相符。
  (五)依被告所提存摺存款明細表、繳息清單、匯款回條、會單、
    支票、支票存根等影本所載，至多僅能證明被告乙○○等人
    曾參加互助會，被告己○○之姊劉素真曾向台新銀行抵押借
    款，訴外人丁益創曾簽發支票，被告甲○○曾於87年6月25
    日自亞太銀行鹿港分行匯款200萬元至其本人設於彰化縣埔
    鹽鄉農會帳號00000000000000號帳戶，被告甲○○曾於87年
    7月20日自亞太銀行鹿港分行匯款1,742,000元至其本人同上
    彰化縣埔鹽鄉農會帳戶，及若干存提款流水資料而已，無一
    可證明被告乙○○等人曾將金錢交付被告甲○○之事實，自
    難據為被告有利認定之依據。
  (六)依被告所述，系爭債權發生時間始於30年前終於98年間，其
    為歷年來累欠拼湊而成，資金來源出於薪資、會款或貸款等
    多重管道而來。依此，如屬借貸者，貸與人無不希望於借用
    人債信資力良好之際，儘速追索以滿足債權，奈何均未為之
    ；反之，被告乙○○等人卻於被告甲○○遭原告銀行聲請強
    制執行，即經濟陷入困窘難以求償之際，始接續於97、98年
    間各自不約而同持高額本票向本院聲請支付命令或本票裁定
    ，並據以聲明參與分配或併案執行，難謂與常情相符。據此
    ，原告主張系爭債權出於通謀虛偽意思表示之假債權，其目
    的乃在於阻撓原告求償行動各節，尚非全然無據，尚堪採認
    。
  (六)據上說明，依被告所提證據及原告銀行各分行函附資料，仍
    無法明確證明系爭債權存在之事實；縱屬部分存在者，亦非
    消費借貸之性質，被告甲○○自無返還之義務，亦即不得列
    入系爭分配表分配。
七、按「債權人或債務人對於分配表所載各債權人之債權或分配
    金額有不同意者，應於分配期日1日前，向執行法院提出書
    狀，聲明異議。」、「異議未終結者，為異議之債權人或債
    務人，得向執行法院對為反對陳述之債權人或債務人提起分
    配表異議之訴。」，強制執行法第39條第1項、第41條第1項
    分別定有明文。經查：被告既無法舉證證明系爭債權為實在
    ，則系爭分配表仍將之列入分配即有違誤，嗣經原告遵期聲
    明異議，復於法定期間內提起本件分配表異議之訴，請求判
    決如主文第1-8項所示，為有理由，應予准許。
八、本件事證已臻明確，兩造其餘攻擊防禦方法及舉證，經審酌
    後於判決結果不生影響，爰不再贅詞論列。
九、訴訟費用負擔之依據：民事訴訟法第78條、第85條第1項但
    書、第2項。
中    華    民    國    99    年    9    月    21     日
                民事第一庭      法  官  陳正禧
以上正本係照原本作成。
如對本判決不服，得於判決送達後20日內向本院提出上訴狀。（
須附繕本）如委任律師提起上訴者，應一併繳納上訴審裁判費。
中    華    民    國    99    年    9    月    21     日
                                書記官  莊素美
 ┌──────────────────────────────────────────┐
 │附表一                                                                              │
 ├──┬──────────┬───┬─────┬────────┬────┬────┤
 │編號│執行名義            │債務人│本金金額  │利息            │發票日  │債權人  │
 │    │                    │      │（新台幣）│                │本票號碼│        │
 ├──┼──────────┼───┼─────┼────────┼────┼────┤
 │1   │臺灣彰化地方法院97年│甲○○│50萬元    │自95年12月22日起│CH317144│乙○○  │
 │    │度司促字第20210號支 │丁益創│          │至清償日止，按年│94年11月│        │
 │    │付命令              │      │          │息百分之6計付   │15日    │        │
 ├──┼──────────┼───┼─────┼────────┼────┼────┤
 │2   │同上                │甲○○│50萬元    │自96年3月15日起 │CH317145│乙○○  │
 │    │                    │丁益創│          │至清償日止，按年│94年11月│        │
 │    │                    │      │          │息百分之6計付   │15日    │        │
 ├──┼──────────┼───┼─────┼────────┼────┼────┤
 │3   │臺灣彰化地方法院98年│甲○○│150萬元   │自94年12月14日起│CH317139│乙○○  │
 │    │度司促字第20970號支 │丁益創│          │至清償日止，按年│        │        │
 │    │付命令              │      │          │息百分之6計付   │        │        │
 ├──┼──────────┼───┼─────┼────────┼────┼────┤
 │4   │臺灣彰化地方法院98年│甲○○│100萬元   │自95年6月21日起 │CH317141│乙○○  │
 │    │度司票字第72號本票裁│丁益創│          │至清償日止，按年│94年11月│        │
 │    │定                  │      │          │息百分之6計付   │15日    │        │
 ├──┼──────────┼───┼─────┼────────┼────┼────┤
 │5   │臺灣彰化地方法院98年│甲○○│100萬元   │自95年9月21日起 │CH317143│乙○○  │
 │    │度司票字第338號本票 │丁益創│          │至清償日止，按年│94年11月│        │
 │    │裁定                │      │          │息百分之6計付   │15日    │        │
 ├──┼──────────┼───┼─────┼────────┼────┼────┤
 │6   │臺灣彰化地方法院97年│甲○○│150萬元   │自95年3月14日起 │不詳    │乙○○  │
 │    │度司票字第1303號本票│丁益創│          │至清償日止，按年│94年11月│        │
 │    │裁定                │      │          │息百分之6計付   │15日    │        │
 └──┴──────────┴───┴─────┴────────┴────┴────┘
 ┌──────────────────────────────────────────┐
 │附表二                                                                              │
 ├──┬──────────┬───┬─────┬────────┬────┬────┤
 │編號│執行名義            │債務人│本金金額  │利息            │本票號碼│債權人  │
 │    │                    │      │（新台幣）│                │        │        │
 ├──┼──────────┼───┼─────┼────────┼────┼────┤
 │1   │臺灣彰化地方法院98年│甲○○│100萬元   │自97年3月15日起 │CH566326│己○○  │
 │    │度司票字第718號本票 │      │          │至清償日止，按年│96年3月 │        │
 │    │裁定                │      │          │息百分之6計付   │15日    │        │
 ├──┼──────────┼───┼─────┼────────┼────┼────┤
 │2   │同上                │甲○○│100萬元   │自97年9月17日起 │CH566327│己○○  │
 │    │                    │      │          │至清償日止，按年│96年9月 │        │
 │    │                    │      │          │息百分之6計付   │17日    │        │
 └──┴──────────┴───┴─────┴────────┴────┴────┘
 ┌──────────────────────────────────────────┐
 │附表三                                                                              │
 ├──┬──────────┬───┬─────┬────────┬────┬────┤
 │編號│執行名義            │債務人│本金金額  │利息            │本票號碼│債權人  │
 │    │                    │      │（新台幣）│                │        │        │
 ├──┼──────────┼───┼─────┼────────┼────┼────┤
 │1   │臺灣彰化地方法院98年│甲○○│110萬元   │自98年7月12日起 │CH566326│庚○○○│
 │    │度司票字第689號本票 │      │          │至清償日止，按年│98年1月 │        │
 │    │裁定                │      │          │息百分之6計付   │12日    │        │
 └──┴──────────┴───┴─────┴────────┴────┴────┘
 ┌──────────────────────────────────────────┐
 │附表四                                                                              │
 ├──┬──────────┬───┬─────┬────────┬────┬────┤
 │編號│執行名義            │債務人│本金金額  │利息            │本票號碼│債權人  │
 │    │                    │      │（新台幣）│                │        │        │
 ├──┼──────────┼───┼─────┼────────┼────┼────┤
 │1   │臺灣彰化地方法院98年│甲○○│110萬元   │自98年6月29日起 │TS031383│丙○○  │
 │    │度司票字第948號本票 │丁益創│          │至清償日止，按年│97年12月│        │
 │    │裁定                │      │          │息百分之6計付   │29日    │        │
 ├──┼──────────┼───┼─────┼────────┼────┼────┤
 │2   │同上                │甲○○│110萬元   │自98年6月30日起 │TS031385│丙○○  │
 │    │                    │丁益創│          │至清償日止，按年│97年12月│        │
 │    │                    │      │          │息百分之6計付   │30日    │        │
 ├──┼──────────┼───┼─────┼────────┼────┼────┤
 │3   │同上                │甲○○│110萬元   │自98年7月1日起至│TS031386│丙○○  │
 │    │                    │丁益創│          │清償日止，按年息│97年12月│        │
 │    │                    │      │          │百分之6計付     │31日    │        │
 └──┴──────────┴───┴─────┴────────┴────┴────┘

司法院資訊處製作；財團法人民間司法改革基金會備份。
